【裁判字號】    94,上易,482
【裁判日期】    950725
【裁判案由】    給付貨款
【裁判全文】
臺灣高等法院民事判決                 94年度上易字第482號
上  訴  人  丙○○
訴訟代理人  黃勝和律師
被上訴人    廣景觀光旅館股份有限公司
法定代理人  乙○○
訴訟代理人  甲○○
被上訴人    丁○○
上列當事人間給付貨款事件，上訴人對於中華民國94年4月29日
臺灣臺北地方法院94年度訴字第161號第一審判決提起上訴，本
院於95年7月11日言詞辯論終結，判決如下：
    主  文
上訴駁回。
第二審訴訟費用由上訴人負擔。
    事實及理由
一、上訴人聲明：（一）原判決廢棄。（二）被上訴人應共同給
    付上訴人新臺幣（下同）119萬8800元，及自原審支付命令
    送達翌日起至清償日止，按年利率5％計算之利息。
    被上訴人聲明：如主文所示。
二、上訴人起訴主張：被上訴人二人於民國92年5月間將被上訴
    人廣景觀光旅館股份有限公司（下稱廣景觀光公司）所經營
    麗景飯店之液晶顯示器工程發包予伊承攬，約定總價金為14
    9萬8800元，然伊僅收到30萬元，尚欠119萬8800元未獲給付
    ，屢經催討，迄未獲清償；如認兩造間不成立承攬關係，則
    亦成立買賣關係，爰基於前述法律關係，求為命被上訴人應
    共同給付119萬8800元，及自原審支付命令送達翌日起（上
    訴人在原審請求自93年10月15日起算利息，嗣在本院減縮如
    上）至清償日止，按年利率5％計付利息之判決。
    被上訴人廣景觀光公司則以：伊發包工程，均係交由被上訴
    人丁○○統包；伊並未將麗景飯店之液晶顯示器工程發包予
    上訴人，而係發包予訴外人林挺立，伊業已付清系爭液晶顯
    示器工程之價金；被上訴人丁○○、訴外人林挺立與其他廠
    商間之債權債務關係，與伊無涉等語；被上訴人丁○○則以
    ：伊係代被上訴人廣景觀光公司將系爭液晶顯示器工程發包
    予訴外人林挺立，伊已將工程款交付予訴外人林挺立，係訴
    外人林挺立未將工程款付予上訴人等語，資為抗辯。
三、按依民法第271條規定，數人負同一債務，而其給付可分者
    ，除法律另有規定或契約另有訂定外，應各平均分擔之。上
    訴人請求被上訴人二人共同給付119萬8800元本息，係屬可
    分之給付，即應認上訴人係請求被上訴人廣景觀光公司、丁
    ○○各給付59萬9400元本息，合先說明。
四、關於上訴人請求被上訴人廣景觀光公司給付59萬9400元本息
    部分：
（一）經查上訴人主張伊至被上訴人廣景觀光公司所經營之麗景
      飯店承作液晶顯示器工程，伊已依約安裝完畢，業據其提
      出工程驗收單（見原審促字卷4、5頁、本院卷28、29頁）
      、被上訴人廣景觀光公司之支出證明單為證（見原審卷45
      頁、本院卷30頁），為被上訴人廣景觀光公司所不爭執，
      固堪信為真實。
（二）被上訴人廣景觀光公司雖否認與上訴人間有承攬關係，抗
      辯伊公司之工程均係交由被上訴人丁○○統包，系爭液晶
      顯示器工程係發包予訴外人林挺立云云。惟查前述上訴人
      所提出工程驗收單上「飯店業者簽收」欄之簽名人魏秋富
      係被上訴人廣景觀光公司之經理，為被上訴人廣景觀光公
      司所自認（見本院卷68頁），且支出證明單之「科目」欄
      係記載廣景觀光公司，而「經理」欄亦係由魏秋富簽署，
      上訴人主張伊與被上訴人廣景觀光公司間有承攬關係存在
      ，應屬有據。
（三）惟依上訴人所提出支出證明單之記載，上訴人已簽收金額
      60萬元之支票；上訴人雖主張伊簽收支票後，該支票為被
      上訴人廣景觀光公司方面的人拿走云云（見本院卷68頁）
      ；然為被上訴人廣景觀光公司所否認。按上訴人既已簽收
      金額60萬元之支票，且伊並未能證明伊所簽收之支票再為
      被上訴人廣景觀光公司取回，上訴人主張被上訴人廣景觀
      光公司未給付該60萬元價金，核不足採。又縱上訴人在簽
      收金額60萬元之支票後，該支票復為他人所取走，亦屬另
      外之法律關係，尚不得認被上訴人廣景觀光公司未給付該
      60萬元價金。另雖林挺立到場證稱上訴人除系爭液晶顯示
      器外，亦加裝喇叭、擴大機等，被上訴人丁○○曾將應給
      付上訴人之工程款以金額72萬元之支票交付予伊，嗣後退
      票云云（見原審卷40-42頁）；惟上訴人既僅請求被上訴
      人廣景觀光公司給付59萬9400元之價金，而被上訴人廣景
      觀光公司業已給付上訴人60萬元，已如前述，上開72萬元
      是否屬被上訴人廣景觀光公司應給付上訴人之價金，即無
      審酌之必要，併此敘明。
（四）依上所述，被上訴人廣景觀光公司抗辯伊已給付系爭液晶
      顯示器工程款60萬元，堪以採信。上訴人本於承攬或買賣
      關係請求被上訴人廣景觀光公司給付59萬4000元，核屬無
      據。
五、關於上訴人請求被上訴人丁○○給付59萬9400元本息部分：
    經查被上訴人丁○○否認有將系爭液晶顯示器工程發包給上
    訴人，抗辯伊係代被上訴人廣景觀光公司發包給訴外人林挺
    立等語。經查上訴人承攬系爭液晶顯示器之契約關係，係存
    在於伊與被上訴人廣景觀光公司間，已如前述（縱非承攬，
    而係買賣關係時，上訴人之契約相對人亦係被上訴人廣景觀
    光公司）；縱被上訴人丁○○曾參與系爭液晶顯示器工程之
    發包過程，被上訴人丁○○與被上訴人廣景觀光公司既為不
    同之主體，上訴人即不可能同時與被上訴人廣景觀光公司、
    丁○○成立承攬或買賣關係，上訴人本於承攬或買賣關係請
    求被上訴人丁○○給付59萬9400元本息，亦屬無據。
六、綜上所述，上訴人請求被上訴人共同給付119萬8800元，及
    自93年10月15日起至清償日止，按年利率5％計算之利息，
    為無理由，不應准許。原審所為上訴人敗訴判決，理由雖有
    不同，結論並無二致，仍應予以維持；上訴論旨指摘原判決
    不當，求予廢棄改判，為無理由。
七、兩造其餘之攻擊或防禦方法及未經援用之證據，經本院斟酌
    後，認均不足以影響本判決之結果，自無逐一詳予論駁之必
    要。併此敘明。
八、據上論結，本件上訴為無理由，依民事訴訟法第449條第2項
    、第78條，判決如主文。
中    華    民    國    95    年    7     月    25    日
                  民事第八庭  審判長法  官  吳景源
                                    法  官  連正義
                                    法  官  鄭威莉
正本係照原本作成。
不得上訴。
中    華    民    國    95    年    7     月    26    日
                                    書記官  秦慧榮


司法院資訊處製作；財團法人民間司法改革基金會備份。
